zh-CN: 体育用品 > 田径 > 网球用品 > 网球车: 网球篮与网球筐; 网球车; 网球捡球筒
de: Sportartikel > Athletik > Tennis > Tennisballkörbe & -wagen: Tennisballkörbe; Tennisballwagen; Tennisball-Sammelröhren
nl: Sportartikelen > Lichaamssporten > Tennis > Tennisbalhoppers en -mandjes: Tennisballenmanden en -rapers; Tennisballenkarren en -wagens; Tennisballenbuizen
ja: スポーツ用品 > スポーツ競技 > テニス > テニスボールかご: テニスボールバスケット・ホッパー; テニスボールカート・トロリー; テニスボール用ピックアップチューブ
pt-PT: Artigos de desporto > Atividade desportiva > Ténis > Carrinhos e cestos para bolas de ténis: Cestos de bolas de ténis; Carrinhos de bolas de ténis; Tubos de recolha de bolas de ténis
ru: Спортивные товары > Соревновательный спорт > Теннис > Корзины и тележки для теннисных мячей: Корзины для теннисных мячей; Тележки для теннисных мячей; Трубки для сбора теннисных мячей
pl: Sprzęt sportowy > Sport > Tenis > Kosze i wózki na piłki tenisowe: Kosze i pojemniki na piłki tenisowe; Wózki na piłki tenisowe; Tuby do zbierania piłek tenisowych
th: อุปกรณ์กีฬา > การกีฬา > เทนนิส > ที่ใส่และรถเข็นสำหรับลูกเทนนิส: ตะกร้าและถังเก็บลูกเทนนิส; รถเข็นและตะกร้าล้อลากลูกเทนนิส; หลอดเก็บลูกเทนนิส
fi: Urheilutarvikkeet > Urheilu > Tennis > Tennispallokorit ja -kärryt: Tennispallokorit; Tennispallokärryt; Tennispallojen keruuputket
es: Equipamiento deportivo > Equipamiento para atletismo > Tenis > Cestos recogepelotas: Cestas y recogedores de pelotas de tenis; Carritos para pelotas de tenis; Tubos recogepelotas de tenis
it: Articoli sportivi > Sport > Tennis > Cestelli e carrelli per palline da tennis: Cesti raccoglipalle da tennis; Carrelli per palline da tennis; Tubi raccoglipalle da tennis
tr: Spor Malzemeleri > Spor Ekipmanları > Tenis > Tenis Topu Sepetleri ve Arabaları: Tenis topu sepetleri ve toplayıcıları; Tenis topu arabaları; Tenis topu toplama tüpleri
pt-BR: Artigos esportivos > Artigos para prática de esportes > Tênis > Cestos e carrinhos para bolas de tênis: Cestos e coletores de bolas de tênis; Carrinhos de bolas de tênis; Tubos coletores de bolas de tênis
ro-RO: Articole sportive > Atletism > Tenis > Coșuri și cărucioare pentru mingi de tenis: Coșuri și containere pentru mingi de tenis; Coșuri și cărucioare pentru mingi de tenis; Tuburi pentru colectarea mingilor de tenis
cs: Sportovní potřeby > Atletické sporty > Tenis > Sběrače a koše na tenisové míčky: Koše na tenisové míčky; Vozíky na tenisové míčky; Sběrací tuby na tenisové míčky
lt-LT: Sporto prekės > Atletika > Tenisas > Teniso kamuoliukų krepšiai ir vežimėliai: Teniso kamuoliukų krepšiai ir dozatoriai; Teniso kamuoliukų vežimėliai ir krepšiai; Teniso kamuoliukų surinkimo vamzdeliai
fr: Équipements sportifs > Divers sports > Tennis > Paniers de tennis ramasse-balles: Paniers pour balles de tennis; Chariots pour balles de tennis; Tubes ramasse-balles de tennis
ko: 스포츠용품 > 운동 > 테니스 > 테니스 공 호퍼/카트: 테니스 볼 바구니 및 호퍼; 테니스 볼 카트 및 트롤리; 테니스 볼 픽업 튜브
sv: Sportartiklar > Idrott och sport > Tennis > Tennisbollkorgar: Bollkorgar för tennis; Bollvagnar för tennis; Bollrör för tennisbollar
bg-BG: Спортни стоки > Спортни занимания > Тенис > Кошове и колички за топки за тенис: Кошове и контейнери за тенис топки; Колички за тенис топки; Тръби за събиране на тенис топки
sl-SI: Športna oprema > Šport > Tenis > Nosilci in vozički za teniške žogice: Koši in lijaki za teniške žogice; Vozički za teniške žogice; Cevi za pobiranje teniških žogic
el: Αθλητικά είδη > Αθλητισμός > Τένις > Καροτσάκια & δοχεία μπάλων τένις: Καλάθια και συλλέκτες μπαλών τένις; Καρότσια και καλάθια μπαλών τένις; Σωλήνες συλλογής μπαλών τένις
zh-TW: 體育用品 > 競技體育 > 網球 > 網球籃/推車: 網球籃與集球器; 網球推車與裝球車; 網球撿球管
vi: Dụng cụ thể thao > Điền kinh > Quần vợt > Xe đựng bóng quần vợt: Rổ & giỏ đựng bóng tennis; Xe đẩy đựng bóng tennis; Ống nhặt bóng tennis
sk-SK: Športový tovar > Atletika > Tenis > Koše a vozíky na tenisové loptičky: Koše a zásobníky na tenisové loptičky; Košíky a vozíky na tenisové loptičky; Trubice na zber tenisových loptičiek
hr-HR: Sportska oprema > Atletika > Tenis > Košare i kolica za teniske loptice: Košare i nosači za teniske loptice; Kolica za teniske loptice; Cijevi za kupljenje teniskih loptica
da: Sportsartikler > Atletik > Tennis > Tennisboldkurve: Kurve til tennisbolde; Vogne til tennisbolde; Opsamlingsrør til tennisbolde
en: Sporting Goods > Athletics > Tennis > Tennis Ball Hoppers & Carts: Tennis Ball Baskets & Hoppers; Tennis Ball Carts & Trolleys; Tennis Ball Pickup Tubes
nb: Sportsutstyr > Friidrett > Tennis > Tennisballkurver og -vogner: Ballkurver og -samlere for tennis; Ballkurver og -vogner for tennis; Ballplukkerrør for tennis
hu: Sportszerek > Atlétika > Tenisz > Teniszlabdagyűjtők és -kocsik: Teniszlabda-kosarak és -szedők; Teniszlabda-kocsik és -tárolók; Teniszlabdaszedő csövek